【裁判字號】    95,易,198
【裁判日期】    950511
【裁判案由】    竊盜等
【裁判全文】
臺灣臺南地方法院刑事判決               95年度易字第198號
公  訴  人  臺灣臺南地方法院檢察署檢察官
被      告  亥○○
                    （現在台南看守所附設勒戒處所）
被      告  Ｃ○○
被      告  戌○○
被      告  癸○○
                    （現在台南監獄台南分監另案執行中）
被      告  未○○
                    （現在台南看守所附設勒戒處所）
被      告  卯○○
上列被告等因竊盜等案件，經檢察官提起公訴（94年度偵字第11
355、11519、14241號、偵緝字第1326、1327號、95年度偵字第1
250、2326號），本院判決如下：
    主  文
亥○○連續結夥三人以上、攜帶兇器、毀壞逾越安全設備、於夜
間侵入住宅竊盜，處有期徒刑壹年陸月。
Ｃ○○連續結夥三人以上、攜帶兇器、毀壞逾越安全設備、於夜
間侵入住宅竊盜，處有期徒刑壹年貳月。
未○○連續結夥三人以上、逾越安全設備竊盜，處有期徒刑柒月
。
卯○○連續結夥三人以上、逾越安全設備竊盜，處有期徒刑捌月
。
戌○○行使偽造私文書，足以生損害於他人，累犯，處有期徒刑
肆月，如易科罰金，以參佰元折算壹日。玉井鄉農會取款憑條上
盜蓋「申○○」之印文壹枚，沒收。其餘被訴竊盜部分，無罪。
癸○○行使偽造私文書，足以生損害於他人，處有期徒刑參月，
如易科罰金，以參佰元折算壹日。玉井鄉農會取款憑條上盜蓋「
申○○」之印文壹枚，沒收。
    事  實
一、亥○○、Ｃ○○及胡銘俊（另案聲請簡易判決處刑）共同意
    圖為自己不法之所有，基於竊盜之犯意聯絡，於民國九十四
    年八月二十五日凌晨四時三十二分許，由Ｃ○○騎乘車牌號
    碼ＵＮＺ─七三六號輕機車搭載胡銘俊，亥○○則騎乘車牌
    號碼ＯＢＡ─二八三號重機車，前往台南縣玉井鄉○○村○
    ○路四一四號前，竊取辰○○所有放置在該處之芒果二簍。
    得手後，由亥○○將該芒果載至台南縣玉井鄉玉井芒果市場
    販售，得款新台幣（下同）二千元，所得款項由三人朋分花
    用。嗣經警調閱監視錄影畫面，而循線查知上情。
二、亥○○承上竊盜概括犯意，於九十四年九月六日晚上八時許
    ，在台南縣玉井鄉中正村後旦溪旁之申○○果園農舍，持客
    觀上可供兇器使用之一字型螺絲起子，並以該螺絲起子劃破
    紗窗及撬開大門之方式，進入該農舍內，竊得申○○所有之
    郵局存摺、玉井鄉農會存摺（帳號00000000000
    號）各一本、印章一枚、現金二萬一千四百元等物。戌○○
    前因詐欺案件，經本院以九十三年度簡字第二八四○號判處
    有期徒刑四月確定，於九十四年五月九日易科罰金執行完畢
    ，仍不知悔改。戌○○及癸○○均明知前揭玉井鄉農會存摺
    、印章等物，係屬因竊盜所得之財物，竟共同基於收受贓物
    、並偽造私文書後加以行使及意圖為自己不法所有之詐欺取
    財之犯意聯絡，於九十四年九月七日上午六時許，自亥○○
    處予以收受，由戌○○冒用申○○之名義，填具提領款項一
    萬元之取款憑條一紙，並盜用申○○之印章蓋用印文一枚，
    旋於同（七）日上午十一時許，交予癸○○前往玉井鄉農會
    欲提領現金，而由癸○○持該取款憑條連同存摺交付行使於
    農會行員，足以生損害於申○○及玉井鄉農會對儲金存提管
    理之正確性。嗣經警據報前往處理，而當場查獲，始未能得
    逞。又戌○○承上收受贓物之犯意，明知附表編號四所示之
    戒指等金飾，亦屬因竊盜所得之財物，於九十四年十一月二
    十八日，在台南縣玉井鄉○○路一六一巷八號，自亥○○處
    予以收受，並持之前往台南縣玉井鄉○○村○○街七十一號
    「億貸當鋪」，以其身分證件典當該等金飾得款一萬元，楊
    文士則分得三千元。
三、亥○○、Ｃ○○承前竊盜概括犯意，或單獨一人或分別邀同
    如附表所示之行為人未○○、卯○○、吳宗殷（另案偵辦）
    、翁國欽（另案偵辦）等人，共同基於竊盜之概括犯意聯絡
    ，連續於附表所示之時、地，以附表所示之犯罪方法，竊得
    各該被害人所有如附表所示之物，得手後將所竊得之物變賣
    得款花用，並將部分竊得物品置放在台南縣玉井鄉○○路二
    二二號Ｃ○○租住處及台南縣玉井鄉○○村○○街八十二號
    邱國晃住處等處。嗣經警據報循線，並依法搜索查獲贓物，
    始查知上情。
四、案經台南縣警察局玉井分局報請台灣台南地方法院檢察署檢
    察官偵查起訴。
    理  由
壹、有罪部分：
一、前揭事實，業據被告亥○○、Ｃ○○、戌○○、癸○○、未
    ○○於警詢、偵查及本院審理時、被告卯○○於偵查及本院
    審理時均供承不諱，核與證人即被害人寅○○、辛○○、Ａ
    ○○、甲○○、Ｇ○○、Ｂ○○○、丙○○、巳○○、宙○
    ○、Ｆ○○、庚○○、戊○○、己○○、Ｄ○○、Ｊ○○、
    Ｅ○○、子○○、酉○○○於警詢及偵查時、證人即被害人
    辰○○、申○○、周清華、梁中一、玄○○、午○○、Ｈ○
    ○、丑○○、郭萬得、黃○○、丁○○、壬○○、地○○、
    天○○、乙○○、宇○○、溫海德、林惠美等人於警訊時證
    述之情節大致相符，並經證人邱國晃、賴振縣於警詢時證述
    屬實，且有監視錄影器翻拍照片一張（南縣井警三字第○八
    六三一號警卷第十三頁）、扣押物品目錄表（南縣井警三字
    第○○九八七號警卷第十一頁）、贓物認領保管單一紙（南
    縣井警三字第○○九八七號警卷第十二頁）、玉井鄉農會存
    摺類取款憑條一紙（南縣井警三字第○○九八七號警卷第十
    三頁）、台南市警察局第一分局扣押筆錄、扣押物品目錄表
    （第一分局警卷第八至十一頁）、贓物認領保管單一紙（第
    一分局警卷第十二頁）、車輛竊盜、車牌失竊資料個別查詢
    報表─查詢車輛認可資料（第一分局警卷第二二頁）、照片
    三張（第一分局警卷第二三、二四頁）、扣押物品目錄表一
    紙（南縣井警偵字第一○五四號警卷第四四頁）、贓物認領
    保管單四紙（南縣井警偵字第一○五四號警卷第四五至四八
    頁）、贓物照片三張（南縣井警偵字第一○五四號警卷第四
    九、五十頁）、金飾買入登記簿二紙（南縣井警偵字第一○
    五四號警卷第五一、五二頁）、台南縣警察局玉井分局九十
    五年一月二日【Ｃ○○租住處】搜索扣押筆錄、扣押物品目
    錄表（南縣井警偵字第一○五四號警卷第五九至六五頁）、
    台南縣警察局九十四年十一月四日南縣警鑑字第○九四二二
    ○○○九二號、九十四年十二月二十六日南縣警鑑字第○九
    四二二○○二一四號、九十四年十二月二十八日南縣警鑑字
    第○九四二二○○二一五號、九十四年十二月二十六日南縣
    警鑑字第○九四二二○○二○八號鑑驗書四紙（南縣警井偵
    字第一○五三八號警卷第一一四至一一七頁）、贓物認領保
    管單十紙（南縣警井偵字第一○五三八號警卷第一二五至一
    三一頁、一三四頁、一三五頁）、收當物品資料─詳細畫面
    （南縣警井偵字第一○五三八號警卷第一一三頁）、台南縣
    警察局車輛失竊（尋獲）電腦輸入單四紙（南縣警井偵字第
    一○五三八號警卷第一三三、一三七至一三九頁）、金飾買
    入登記簿四紙（南縣警井偵字第一○五三八號警卷第一四一
    至一四四頁）、贓物暨現場照片四十六張（南縣警井偵字第
    一○五三八號警卷第一四五至一六七頁）、現場勘查照片三
    十四張（南縣警井偵字第一○五三八號警卷第一六八至一八
    七頁）、台南縣警察局玉井分局【亥○○住處及證人邱國晃
    住處】搜索扣押筆錄、扣押物品目錄表二份（南縣警井偵字
    第一○五三八號警卷第二○三至二一二頁）、贓物認領保管
    單六紙（見本院審卷第七十九至八四頁）等附卷可稽。綜上
    ，被告等之自白核與事實相符，堪信為真實。從而，被告等
    前開犯行，事證明確，均堪認定
二、按一字型螺絲起子及鐵撬在客觀上足對人之生命、身體、安
    全構成威脅，具有危險性，被告亥○○單獨或與被告Ｃ○○
    於前揭犯罪事實二、附表編號八、十一、十三、十五、二十
    、二七、三三號，攜帶一字型螺絲起子及鐵撬，並持以破壞
    門窗，毀壞安全設備而進入行竊；復於附表編號一、十八、
    二十、二一、二三、二五、二八、二九號，分別夥同如附表
    所示之行為人，即結夥三人以上為竊盜犯行；並除附表編號
    三二號外，以逾越或毀壞門窗之方式，進入附表所示各該被
    害人住處內行竊；且於附表編號十二、十三、二七號於夜間
    侵入住宅行竊。核被告亥○○、Ｃ○○所為，均係犯刑法第
    三百二十一條第一項第一款、第二款、第三款、第四款之結
    夥三人以上、攜帶兇器、毀壞逾越安全設備、於夜間侵入住
    宅加重竊盜罪。被告未○○、卯○○所為，均係犯刑法第三
    百二十一條第一項第二款、第四款之結夥三人以上、逾越安
    全設備加重竊盜罪。被告戌○○、癸○○所為，均係犯刑法
    第二百十六條、第二百十條之行使偽造私文書罪、第三百四
    十九條第一項收受贓物罪及第三百三十九條第三項、第一項
    詐欺取財未遂罪。被告戌○○、癸○○已著手於詐欺犯罪行
    為之實施，而未至取得財物之結果，為未遂犯，酌依刑法第
    二十六條前段規定，減輕其刑。被告亥○○、Ｃ○○及另案
    被告胡銘俊間，就犯罪事實一竊盜犯行間，並被告亥○○、
    Ｃ○○、未○○、卯○○、吳宗殷、翁國欽等人間，就如附
    表所示【除附表編號三、十、二二、二六、二七、三二號為
    被告亥○○單獨犯之外】各該行為人，有犯意聯絡及行為分
    擔，均為共同正犯。且被告戌○○、癸○○就前揭收受贓物
    、行使偽造私文書及詐欺取財未遂犯行間，有犯意聯絡及行
    為分擔，皆為共同正犯。被告亥○○、Ｃ○○、未○○、卯
    ○○先後多次加重竊盜犯行，並被告戌○○先後二次收受贓
    物犯行，時間緊接，觸犯構成要件相同之罪名，顯係基於概
    括犯意反覆為之，均依連續犯之規定論以一罪，並各加重其
    刑。被告戌○○、癸○○於取款憑條上盜用印文之行為，應
    係偽造私文書之行為，不另論以盜用印文罪；而偽造私文書
    之低度行為，為行使偽造私文書之高度行為所吸收，亦不另
    論罪；復其等行使偽造私文書罪與詐欺取財未遂罪所犯二罪
    間，有方法結果之牽連犯關係，應從一重依行使偽造私文書
    罪處斷。公訴意旨雖未論及附表編號三、十、十一、十四、
    三二號之加重竊盜犯行，及被告戌○○就附表編號四因竊盜
    所得之財物，於九十四年十一月二十八日之收受贓物犯行，
    惟此部分既與經起訴之部分有連續犯之裁判上一罪關係，本
    院自得一併予以審判，併此敘明。又被告戌○○前因詐欺案
    件，經本院以九十三年度簡字第二八四○號判處有期徒刑四
    月確定，於九十四年五月九日易科罰金執行完畢，有台灣高
    等法院被告前案紀錄表可按，其於有期徒刑執行完畢後五年
    以內再犯有期徒刑以上之罪，為累犯，依法遞加重其刑。爰
    審酌被告等之品行，正值青壯時期，不思以正當途徑賺取金
    錢，竟貪圖不法利益，糾集眾人之力，非法牟取他人財物，
    造成被害人等之損失甚鉅，被告亥○○及Ｃ○○為本件之主
    要行為人，被告亥○○竊盜次數達三十一件、被告Ｃ○○為
    二十一件、被告未○○為二件、被告卯○○為三件，被告等
    犯罪之手段、目的、所得財物、所犯情節，及犯後態度等一
    切情狀，分別量處如主文所示之刑，並被告戌○○及癸○○
    部分諭知易科罰金之折算標準，以資懲儆。另前開玉井鄉農
    會取款憑條上盜蓋「申○○」之印文一枚，應依刑法第二百
    十九條沒收。
三、公訴意旨雖認被告亥○○及Ｃ○○共同於不詳之時間，在台
    南縣玉井鄉三埔村七十九之十一號，欲竊取不詳之被害人所
    有之物品而未遂（即起訴書附表編號十七號）。又被告Ｃ○
    ○於九十四年九月間某日晚上十一時二十二分許，在台南縣
    楠西鄉○○村○○路六十六號，竊得被害人陳榮乾所有勞力
    士手錶一只、金飾五兩等物（即起訴書附表編號二九號）。
    因認被告亥○○、Ｃ○○此部分亦涉有刑法第三百二十一條
    之加重竊盜罪嫌。惟查，被告亥○○及Ｃ○○於警詢及偵查
    時，均未供述曾前往台南縣玉井鄉三埔村七十九之十一號行
    竊，並被告Ｃ○○於警詢及偵查時亦未提及有竊得被害人陳
    榮乾所有勞力士手錶一只、金飾五兩等物，且遍查本件卷宗
    ，亦無被害人陳榮乾任何證詞或指訴其有遭竊該等物品之情
    形，又無任何證據證明被告亥○○及Ｃ○○有共同為該竊盜
    未遂之犯行，及被告Ｃ○○有為前開竊取被害人陳榮乾所有
    物品之犯行。是此部分本應為無罪之諭知，惟公訴意旨既認
    此部分與前開論罪科刑部分屬連續犯關係，故不另為無罪之
    諭知，附此敘明。
貳、無罪部分：
一、公訴意旨另以：被告戌○○與亥○○、卯○○共同意圖為自
    己不法之所有，基於竊盜之犯意聯絡，於附表編號四所示之
    時、地，竊得辛○○所有如附表所示之物。因認被告戌○○
    此部分行為，亦涉有刑法第三百二十一條第一項第三款之加
    重竊盜罪嫌。
二、按犯罪事實應依證據認定之，無證據不得認定其犯罪事實；
    不能證明被告犯罪者，應諭知無罪之判決；刑事訴訟法第一
    百五十四條第二項、第三百零一條第一項前段分別定有明文
    。又所謂認定犯罪事實之證據，係指足以認定被告確有犯罪
    行為之積極證據而言，如未發現相當證據，或證據不足以證
    明，自不能以推測或擬制之方法，以為裁判基礎。且刑事訴
    訟上證明之資料，無論其為直接證據或間接證據，均須達於
    通常一般人均不致於有所懷疑，而得確信其為真實之程度，
    始得據為有罪之認定，若其關於被告是否犯罪之證明未能達
    此程度，而有合理性懷疑之存在，致使法院無從形成有罪之
    確信，根據「罪證有疑，利於被告」之證據法則，即不得遽
    為不利被告之認定，其以情況證據（即間接證據）斷罪時，
    尤須基於該證據在直接關係上所可證明之他項情況事實，本
    乎推理作用足以確證被告有罪，方為合法，不得徒憑主觀上
    之推想，將一般經驗上有利被告之其他合理情況逕予排除（
    最高法院七十六年台上字第四九八六號、三十二年度上字六
    七號判例意旨參照）。本件公訴意旨認被告戌○○涉犯刑法
    第三百二十一條第一項第三款之加重竊盜罪嫌，無非以被告
    戌○○供承確曾與被告亥○○前往附表編號四之地點，並持
    附表編號四之戒指等物典當，得款三千元、證人即被告亥○
    ○、卯○○於偵查時之證詞、證人即被害人辛○○於警詢及
    偵查時之證詞，為其論述依據。
三、訊據被告戌○○堅決否認上揭竊盜犯行，辯稱：伊雖確與亥
    ○○曾前去附表四所示之地點，但當時亥○○只說要去該處
    找朋友，就直接開門進入屋內，伊在屋外等約一、二十分鐘
    ，就進入屋內叫亥○○，後來我們就離開了，當時並無竊取
    任何東西，且卯○○亦未一同前去，後來亥○○再出去，隔
    了一小時後回來，並拿出金飾，故伊並無與亥○○、卯○○
    共同為附表編號四之竊盜行為等語。經查：證人即被告卯○
    ○於本院審理時證稱：我從來沒有與戌○○一起去偷東西，
    於九十四年九月二十五日上午（即附表編號四），僅我與亥
    ○○二人去偷而已，偷來的東西都被亥○○拿走，我沒有分
    到任何東西，又我於偵查時供稱「偷金牌那次是亥○○與戌
    ○○先去偷，我再與亥○○去偷」，只是聽亥○○說他曾經
    與戌○○去偷，但他們沒有偷到東西等語（見本院審卷九十
    五年四月二十七日審判筆錄）。復證人即被告亥○○於本院
    審理時證述：我曾二度前往台南縣楠西鄉鹿田村油車四十六
    號，第一次是與戌○○一起去，第二次與卯○○一起去偷，
    二次是同一天去的，大約相隔幾個小時，第一次是我自己要
    去偷，請戌○○載我去，當時我是告訴戌○○要去那裡找朋
    友，那次沒有偷到東西，因為第一次去環境及狀況不熟悉，
    所以沒有詳細找，第二次找卯○○回到該處，看了一下，還
    是沒有人在家，所以就進去偷，第二次有偷到金飾等物，我
    就找戌○○一起去當鋪典當，因為是由戌○○提供證件典當
    ，所以我分錢給戌○○等語（見本院審卷九十五年四月二十
    七日審判筆錄）。綜上，被告戌○○雖持附表編號四之贓物
    典當，而分得款項三千元，然被告戌○○此部分係犯刑法第
    三百四十九條第一項收受贓物罪，已如前述。又尚難僅憑被
    告戌○○曾與被告亥○○前去附表編號四所示之地點，及僅
    據證人即被告亥○○、卯○○前後不一之證詞，在無其他任
    何證據足以證明被告戌○○確有共同為附表編號四號之竊盜
    犯行，即遽為被告戌○○不利之認定。此外，復查無其他積
    極證據足以證明被告戌○○確有為附表編號四之竊盜犯行，
    揆諸前揭法條及判例意旨，不能證明被告戌○○犯罪，就此
    部分依法應諭知被告戌○○無罪之判決。
據上論斷，應依刑事訴訟法第二百九十九條第一項前段、第三百
零一條第一項，刑法第二十八條、第五十六條、第二百十六條、
第二百十條、第二百十九條、第三百二十一條第一項第一款、第
二款、第三款、第四款、第三百三十九條第三項、第一項、第三
百四十九條第一項、第二十六條前段、第四十一條第一項前段、
第四十七條、第五十五條，罰金罰鍰提高標準條例第一條前段、
第二條，判決如主文。
本案經檢察官Ｉ○○到庭執行職務。
中    華    民    國      95    年    5    月    11   日
                  刑事第一庭  審判長法  官  沈揚仁
                                    法  官  張婷妮
                                    法  官  洪榮家
以上正本證明與原本無異。
如不服本判決，應於收受送達後10日內向本院提出上訴書狀（應
附繕本）。
                                    書記官  許悉愛
中    華    民    國      95    年    5    月    11   日
附錄本案論罪科刑法條全文：
刑法第三百二十一條：
犯竊盜罪而有左列情形之一者，處6月以上、5年以下有期徒刑：
一  於夜間侵入住宅或有人居住之建築物、船艦或隱匿其內而犯之
    者。
二  毀越門扇、牆垣或其他安全設備而犯之者。
三  攜帶兇器而犯之者。
四  結夥三人以上而犯之者。
五  乘火災、水災或其他災害之際而犯之者。
六  在車站或埠頭而犯之者。
刑法第二百十六條：
行使第210條至第215條之文書者，依偽造、變造文書或登載不實
事項或使登載不實事項之規定處斷。
刑法第二百十條：
偽造、變造私文書，足以生損害於公眾或他人者，處5年以下有
期徒刑。
刑法第三百四十九條第一項：
收受贓物者，處3年以下有期徒刑、拘役或500元以下罰金。搬運
、寄藏、故買贓物或為牙保者，處5年以下有期徒刑、拘役或科
或併科1千元以下罰金。
刑法第三百三十九條：
意圖為自己或第三人不法之所有，以詐術使人將本人或第三人之
物交付者，處5年以下有期徒刑、拘役或科或併科1千元以下罰金
。
以前項方法得財產上不法之利益或使第三人得之者，亦同。
前二項之未遂犯罰之。
附表：
┌──┬───┬──────┬──────┬──────┬───┬─────┐
│編號│行為人│    時間    │    地點    │  行為態樣  │被害人│竊取之財物│
├──┼───┼──────┼──────┼──────┼───┼─────┤
│ 一 │亥○○│94年9月中旬 │台南縣玉井鄉│腳踹打開大門│周清華│電視、ＤＶ│
│    │Ｃ○○│            │三埔村七八之│，進入行竊  │梁中一│Ｄ音響、床│
│    │未○○│            │十一號      │            │      │頭音響、農│
│    │      │            │            │            │      │具、工具箱│
│    │      │            │            │            │      │、麻將等  │
├──┼───┼──────┼──────┼──────┼───┼─────┤
│ 二 │亥○○│94年9月中旬 │台南縣玉井鄉│破壞門鎖進入│寅○○│電視一台、│
│    │吳宗殷│            │三埔村三埔八│行竊        │      │ＤＶＤ一台│
│    │      │            │三之三號    │            │      │、ＶＣＤ一│
│    │      │            │            │            │      │台、音響一│
│    │      │            │            │            │      │組        │
├──┼───┼──────┼──────┼──────┼───┼─────┤
│ 三 │亥○○│94年9月25日 │台南縣楠西鄉│逾越大門進入│玄○○│農用搬運車│
│    │      │上午7時許   │鹿田村鹿陶洋│行竊        │      │一台      │
│    │      │            │二一號      │            │      │          │
├──┼───┼──────┼──────┼──────┼───┼─────┤
│ 四 │亥○○│94年9月25日 │台南縣楠西鄉│腳踹打開大門│辛○○│戒指、金牌│
│    │卯○○│上午9時許   │鹿田村油車四│，進入行竊  │      │、金項鍊、│
│    │      │            │六號        │            │      │ＶＣＤ放影│
│    │      │            │            │            │      │機、機上盒│
├──┼───┼──────┼──────┼──────┼───┼─────┤
│ 五 │亥○○│94年9月25日 │台南縣玉井鄉│破壞門鎖進入│Ａ○○│音響一組、│
│    │吳宗殷│下午3時許   │三埔村七八之│行竊        │      │電視一台、│
│    │      │            │五號        │            │      │割草機一台│
├──┼───┼──────┼──────┼──────┼───┼─────┤
│ 六 │Ｃ○○│94年10月9日 │台南縣楠西鄉│破壞窗戶進入│午○○│錄放影機一│
│    │吳宗殷│下午6時許   │灣丘村鳳興坪│行竊        │      │台        │
│    │      │            │頂貨櫃屋    │            │      │          │
├──┼───┼──────┼──────┼──────┼───┼─────┤
│ 七 │亥○○│94年10月11日│台南縣楠西鄉│逾越窗戶進入│甲○○│高倍數望遠│
│    │Ｃ○○│下午5時許   │照興村興北九│行竊        │      │鏡、三腳架│
│    │      │            │六之十五號  │            │      │          │
├──┼───┼──────┼──────┼──────┼───┼─────┤
│ 八 │亥○○│94年10月19日│台南縣玉井鄉│持一字型螺絲│Ｈ○○│茶葉四斤、│
│    │Ｃ○○│上午8時許   │玉田村中華路│起子開啟鋁窗│      │香煙八十包│
│    │      │            │二八三號「銓│栓扣，拆下鋁│      │          │
│    │      │            │美檳榔攤」  │窗，進入行竊│      │          │
├──┼───┼──────┼──────┼──────┼───┼─────┤
│ 九 │亥○○│94年10月23日│台南縣玉井鄉│破壞後門進入│Ｇ○○│香煙十七包│
│    │翁國欽│下午1時許   │三埔村一之六│行竊        │      │、香爐一個│
│    │      │            │號          │            │      │          │
├──┼───┼──────┼──────┼──────┼───┼─────┤
│ 十 │亥○○│94年10月24日│台南縣玉井鄉│腳踹打開大門│鄭陳英│電鑽一支、│
│    │      │上午11時許  │三埔村八八號│，進入行竊  │梅    │卡拉ＯＫ、│
│    │      │            │            │            │      │電視      │
├──┼───┼──────┼──────┼──────┼───┼─────┤
│十一│亥○○│94年10月25日│台南縣玉井鄉│持鐵撬破壞大│丙○○│電視機一台│
│    │Ｃ○○│上午        │三浦村八六之│門鎖進入行竊│      │、卡拉ＯＫ│
│    │      │            │二五號      │            │      │一組、電話│
│    │      │            │            │            │      │一台      │
├──┼───┼──────┼──────┼──────┼───┼─────┤
│十二│亥○○│94年10月26日│台南縣楠西鄉│於夜間、破壞│宙○○│伴唱機一台│
│    │Ｃ○○│晚上11時許  │龜丹村五九之│大門鎖侵入住│      │、電視接收│
│    │      │            │二號        │宅行竊      │      │器一台、麥│
│    │      │            │            │            │      │克風三支、│
│    │      │            │            │            │      │音響放放機│
│    │      │            │            │            │      │一台、歌譜│
├──┼───┼──────┼──────┼──────┼───┼─────┤
│十三│亥○○│94年10月26日│台南縣楠西鄉│於夜間、持一│Ｆ○○│車牌號碼Ｌ│
│    │Ｃ○○│晚上10時30分│龜丹村五八之│字型螺絲起子│      │ＢＹ─七二│
│    │      │許          │十六號      │及鐵撬破壞大│      │六號重機車│
│    │      │            │            │門鎖進入住宅│      │          │
│    │      │            │            │行竊        │      │          │
├──┼───┼──────┼──────┼──────┼───┼─────┤
│十四│亥○○│94年10月28日│台南縣楠西鄉│破壞門窗進入│巳○○│戒指二只  │
│    │Ｃ○○│上午6時許   │鹿田村鹿陶洋│行竊        │      │          │
│    │      │            │一之二六號  │            │      │          │
├──┼───┼──────┼──────┼──────┼───┼─────┤
│十五│亥○○│94年10月30日│台南縣玉井鄉│以一字型螺絲│庚○○│農耕機一台│
│    │Ｃ○○│上午        │三和村十九之│起子及鐵撬破│      │、自小貨車│
│    │      │            │一號        │壞大門門鎖，│      │一台      │
│    │      │            │            │進入行竊    │      │          │
├──┼───┼──────┼──────┼──────┼───┼─────┤
│十六│亥○○│94年10月30日│台南縣玉井鄉│破壞門窗進入│丑○○│砂糖一箱、│
│    │Ｃ○○│上午9時40分 │三和村九七之│行竊        │      │豆花粉十包│
│    │      │許          │二號        │            │      │、銅製噴水│
│    │      │            │            │            │      │器一箱    │
├──┼───┼──────┼──────┼──────┼───┼─────┤
│十七│亥○○│94年10月底  │台南縣玉井鄉│腳踹打開大門│戊○○│電視一台、│
│    │吳宗殷│            │三埔村七八之│，進入行竊  │      │音響二組、│
│    │      │            │十號        │            │      │ＤＶＤ放影│
│    │      │            │            │            │      │機一台、割│
│    │      │            │            │            │      │草機一台、│
│    │      │            │            │            │      │手提音響一│
│    │      │            │            │            │      │台        │
├──┼───┼──────┼──────┼──────┼───┼─────┤
│十八│Ｃ○○│94年10月底  │台南縣玉井鄉│腳踹打開大門│己○○│高爾夫球桿│
│    │未○○│            │三埔村七八之│，進入行竊  │      │十三枝、電│
│    │吳宗殷│            │十號        │            │      │視一台、音│
│    │      │            │            │            │      │響一組    │
├──┼───┼──────┼──────┼──────┼───┼─────┤
│十九│亥○○│94年11月3日 │台南縣楠西鄉│腳踹打開大門│郭萬得│ＤＶＤ錄放│
│    │Ｃ○○│中午12時許  │照興村興北九│，進入行竊  │      │映機      │
│    │      │            │十一之十一號│            │      │          │
├──┼───┼──────┼──────┼──────┼───┼─────┤
│二十│亥○○│94年11月3日 │台南縣楠西鄉│持鐵撬破壞窗│黃○○│冰箱一台、│
│    │Ｃ○○│下午2時30分 │照興村興北九│戶進入行竊  │      │電視二台、│
│    │吳宗殷│許          │一之十號    │            │      │伴唱機一台│
│    │      │            │            │            │      │、寶劍、雕│
│    │      │            │            │            │      │像、木桌  │
├──┼───┼──────┼──────┼──────┼───┼─────┤
│二一│亥○○│94年11月4日 │台南縣玉井鄉│逾越窗戶進入│丁○○│音響一組、│
│    │Ｃ○○│上午10時15分│三埔村七九之│行竊        │      │高粱酒三箱│
│    │吳宗殷│許          │六號        │            │      │、紅酒一箱│
│    │      │            │            │            │      │、紅玫瑰酒│
│    │      │            │            │            │      │一箱      │
├──┼───┼──────┼──────┼──────┼───┼─────┤
│二二│亥○○│94年11月08日│台南縣玉井鄉│破壞門窗進入│Ｊ○○│車牌號碼五│
│    │      │上午7時許   │虎頭山遊樂區│行竊        │      │Ｋ─七四九│
│    │      │            │旁工寮      │            │      │二號自小客│
│    │      │            │            │            │      │車        │
├──┼───┼──────┼──────┼──────┼───┼─────┤
│二三│亥○○│94年11月09日│台南縣玉井鄉│破壞窗戶進入│Ｅ○○│音響一組、│
│    │Ｃ○○│上午10時許  │沙田村三三之│行竊        │      │ＤＶＤ遙控│
│    │吳宗殷│            │二十號工寮  │            │      │器        │
├──┼───┼──────┼──────┼──────┼───┼─────┤
│二四│亥○○│94年11月11日│台南縣南化鄉│逾越門窗進入│子○○│點唱機一台│
│    │卯○○│晚上8時許   │玉山村茅埔活│行竊        │      │、音響一台│
│    │      │            │動中心      │            │      │          │
├──┼───┼──────┼──────┼──────┼───┼─────┤
│二五│亥○○│94年11月12日│台南縣楠西鄉│破壞門窗進入│壬○○│音響、伴唱│
│    │卯○○│上午8時許   │照興村興北五│行竊        │      │機、酒、微│
│    │Ｃ○○│            │十四之五號  │            │      │波爐、修籬│
│    │吳宗殷│            │            │            │      │機、ＤＶＤ│
│    │      │            │            │            │      │放影機    │
├──┼───┼──────┼──────┼──────┼───┼─────┤
│二六│亥○○│94年11月16日│台南縣楠西鄉│破壞門窗進入│陳郭淑│電鋸、鐵椅│
│    │      │上午8時許   │照興村興北九│行竊        │鄉    │、電風扇、│
│    │      │            │四之二號    │            │      │柴油一桶、│
│    │      │            │            │            │      │鬧鐘      │
├──┼───┼──────┼──────┼──────┼───┼─────┤
│二七│亥○○│94年11月16日│台南縣大內鄉│於夜間、持大│地○○│汽車鑰匙、│
│    │      │凌晨5時許   │二溪村二重溪│鐵剪剪斷鐵窗│      │現金四千元│
│    │      │            │二○二號之八│，並持大型板│      │、提款卡、│
│    │      │            │            │手撬開窗戶鐵│      │身分證、健│
│    │      │            │            │條及窗戶，由│      │保卡、車牌│
│    │      │            │            │窗戶侵入住宅│      │號碼ＸＹ─│
│    │      │            │            │竊取財物及汽│      │二八七一號│
│    │      │            │            │車鑰匙乙串，│      │自小客車  │
│    │      │            │            │再用該串鑰匙│      │          │
│    │      │            │            │竊得車輛    │      │          │
├──┼───┼──────┼──────┼──────┼───┼─────┤
│二八│亥○○│94年11月19日│台南縣楠西鄉│腳踹打開大門│天○○│音響一組、│
│    │Ｃ○○│下午5時許   │鹿田村鹿陶洋│，進入行竊  │      │麥克風、點│
│    │吳宗殷│            │二六之二六號│            │      │唱機一台、│
│    │      │            │            │            │      │電視一台、│
│    │      │            │            │            │      │音箱一組、│
│    │      │            │            │            │      │戒指、手環│
│    │      │            │            │            │      │、電鋸、洋│
│    │      │            │            │            │      │酒、ＤＶＤ│
├──┼───┼──────┼──────┼──────┼───┼─────┤
│二九│亥○○│94年11月20日│台南縣楠西鄉│腳踹打開大門│乙○○│點唱機、音│
│    │Ｃ○○│上午9時許   │鹿田村十三之│，進入行竊  │      │響        │
│    │吳宗殷│            │六號        │            │      │          │
├──┼───┼──────┼──────┼──────┼───┼─────┤
│三十│亥○○│94年11月21日│台南縣玉井鄉│腳踹打開大門│宇○○│高粱酒、硬│
│    │Ｃ○○│下午6時許   │沙田村二五之│，進入行竊  │      │幣        │
│    │      │            │十八號      │            │      │          │
├──┼───┼──────┼──────┼──────┼───┼─────┤
│三一│亥○○│94年11月5日 │台南縣楠西鄉│破壞門窗進入│Ｄ○○│伴唱機一台│
│    │Ｃ○○│上午8時許   │鹿田村鹿陶洋│行竊        │      │、ＣＤ音響│
│    │      │            │一之三一號  │            │      │一台、工具│
│    │      │            │            │            │      │箱        │
├──┼───┼──────┼──────┼──────┼───┼─────┤
│三二│亥○○│94年11月初  │台南縣玉井鄉│直接進工寮內│溫海德│果汁機、茶│
│    │      │            │玉井村體育公│行竊        │      │具組、電鑽│
│    │      │            │園後方工寮  │            │      │、打氣機  │
├──┼───┼──────┼──────┼──────┼───┼─────┤
│三三│亥○○│94年10月中旬│台南縣三埔村│持鐵撬破壞大│林惠美│電腦一台  │
│    │Ｃ○○│            │加利利祈禱院│門鎖進入行竊│      │          │
│    │      │            │圖書館      │            │      │          │
└──┴───┴──────┴──────┴──────┴───┴─────┘


司法院資訊處製作；財團法人民間司法改革基金會備份。
